【裁判字號】    97,交聲,858
【裁判日期】    970805
【裁判案由】    違反道路交通管理處罰條例聲明異議
【裁判全文】
臺灣士林地方法院交通事件裁定         97年度交聲字第858號
原處分機關  臺北市交通事件裁決所
異  議  人
即受處分人  甲○○
上列受處分人因違反道路交通管理處罰條例案件，對於臺北市交
通事件裁決所於民國97年6 月26日所為之處分（原處分案號：北
市裁三字第裁22-AX0000000號），聲明異議，本院裁定如下：
    主  文
異議駁回。
    理  由
一、按汽車臨時停車時，交岔路口、公共汽車招呼站10公尺內、
    消防栓、消防車出入口5 公尺內不得臨時停車，道路交通安
    全規則第111 條第1 項第2 款定有明文。又按汽車駕駛人停
    車時，在禁止臨時停車處所停車者，處新臺幣（下同）600
    元以上1, 200元以下罰鍰，道路交通管理處罰條例第56條第
    1 項第1 款亦定有明文。
二、原處分意旨略以：異議人即受處分人甲○○所有車牌號碼DE
    -1853 號自小客車，於民國97年3 月27日上午8 時38分許，
    在臺北市○○路249 號，經警拍照逕行舉發「在公車招呼站
    10公尺內停車」之違規，依道路交通管理處罰條例第56條第
    1 項第1 款規定，處罰鍰900 元等語。
三、異議意旨略以：逕行舉發違規停車單及舉發違反道路交通管
    理事件通知單上記載之違規時間有明顯誤差云云。
四、經查，異議人甲○○於97年3 月27日上午8 時38分許，將其
    所有車號DE-1853 號自用小客車，停放在臺北市○○路249
    號前乙情，此為異議人所不否認，並有舉發違反道路交通管
    理事件通知單、採證照片各1 張附卷可參，堪認異議人所有
    上開車輛確有在前述地點停車無訛。又觀諸卷附採證照片所
    示，可知異議人所有上開車輛停放位置後方有公車站牌，顯
    見異議人所有上開車輛係在距離公車招呼站牌10公尺內停車
    至明。至異議人雖辯稱：逕行舉發違規停車單及舉發違反道
    路交通管理事件通知單上違規時間有明顯誤差云云，然查本
    件逕行舉發違規停車單上違規時間係記載「97年3 月27日20
    時38分」，嗣舉發違反道路交通管理事件通知單及裁決書上
    違規時間則均記載為「97年3 月27日8 時38分」，此有舉發
    違反道路交通管理事件通知單、裁決書各1 紙附卷可稽，佐
    以上開採證照片所載之違規時間亦為97年3 月27日8 時38分
    ，且所攝之時間為日間，益見舉發機關原記載之舉發違規時
    間確有誤載之情形。然按舉發通知單及裁決書均為行政處分
    之一種，依行政程序法第101 條之規定，行政處分如有誤寫
    、誤算或其他類此之顯然錯誤者，處分機關得隨時或依申請
    更正之，是本件舉發員警雖於「逕行舉發違規停車單」上誤
    載上開事項，惟異議人既確有前揭違規行為，則舉發機關於
    舉發通知單及裁決書上將違規時間更正為「97年3 月27日8
    時38分」，於法自無不合，是異議人上開所辯，自不足採。
    本件事證明確，異議人所有車輛確有上開違規之行為，堪予
    認定。
五、綜上所述，異議人所有上開車輛，確有於前揭時、地，在公
    公共汽車招呼站10公尺內之禁止臨時停車處所停車之違規行
    為。從而，原處分機關依道路交通管理處罰條例第56條第1
    項第1 款之規定，裁處異議人罰鍰900 元，核無違誤，本件
    異議人之異議為無理由，應予駁回。
據上論斷，應依道路交通案件處理辦法第19條，裁定如主文。
中    華    民    國    97    年    8    月      5    日
                  交通法庭法  官    許碧惠
以上正本證明與原本無異
如不服本裁定應於送達後5日內向本院提出抗告狀
                          書記官    徐仁豐
中    華    民    國    97    年    8     月    5     日


司法院資訊處製作；財團法人民間司法改革基金會備份。
